臺灣桃園地方法院刑事判決　　　　　　　　　　　　九十一年度交易字第二五三號
　　公　訴　人　臺灣桃園地方法院檢察署檢察官
　　被　　　告　乙○○
右列被告因公共危險等案件，經檢察官提起公訴（九十一年度偵字第六五二一號），
本院判決如左：
        主  文
乙○○服用酒類不能安全駕駛動力交通工具而駕駛，處拘役拾日，如易科罰金以
佰元折算壹日。
被訴過失傷害部分公訴不受理。
        事  實
一、乙○○曾犯有麻藥等多次前科，於八十四年間因煙毒案件，經本院於八十五年三
    月十一日以八十五年訴字第五號判決分別判處妨害公務部分有期徒刑五月、吸食
    毒品部分三年四月，應執行有期徒刑三年七月，而於八十五年十月三日確定；再
    於八十六年間因煙毒案件，經本院於八十六年十月三十日以八十六年訴字第五一
    三號判決判處有期徒刑三年六月，於八十六年十二月一日確定，二案接續執行，
    於九十年三月十六日假釋付保護管束，指揮書執畢日期為九十三年三月四日，雖
    於本案不構成累犯。詎乙○○猶不知警惕，復於九十一年三月二十七日凌晨零時
    三十分許，在桃園縣桃園市○○○路七七號其姊家中飲用高梁酒等酒類，迄於同
    日七時許，明知其辨識力、注意力、反應力均不如常，已不能安全駕駛動力交通
    工具，竟仍騎乘車號ＲＳＳ—六七九號輕型機車，沿桃園市○○路往桃園市區方
    向行駛，擬至該市○○路訪友，而於同日七時五十分許，途經復興路三０三號南
    門國小前時，本應注意車輛行經學校應減速慢行，作隨時停車之準備；並應注意
    飲酒後其吐氣所含酒精成分超過每公升０點二五毫克以上者，不得駕車；且汽車
    行駛時駕駛人應注意車前狀況，並隨時採取必要之安全措施，以防止危險之發生
    ，而依當時天候晴，光線為日間自然光線，路面乾燥、無缺陷，無障礙物，視距
    良好等情形，並無不能注意之情事，竟疏未減速行駛，復因酒後意識、反應、注
    意力均較遲緩，疏未注意車前狀況，致其機車車頭直接撞擊正在該處協助國小學
    童上學之南門國小駐衛警甲○○，造成甲○○因此受有左膝、左大腿挫傷及右肘
    破皮等傷害（過失傷害部分，業據被害人甲○○撤回告訴）。嗣經警方據報前往
    處理，並測得其吐氣所含酒精濃度已達每公升０點六０毫克。
二、案經桃園縣警察局桃園分局報請臺灣桃園地方法院檢察署檢察官偵查起訴。
        理  由
壹、有罪部分：
一、右揭服用酒類致不能安全駕駛動力交通工具而駕駛之事實，迭據被告乙○○於警
    偵訊及本院審理時坦承不諱，核與證人甲○○指述之情節相符，復有酒精測試紀
    錄及觀察紀錄表各一份附卷足憑，事證已甚明確。
二、按汽車駕駛人酒後其吐氣所含酒精成分超過每公升０．二五毫克以上者，不得駕
    駛汽車，道路交通安全規則第一百十四條第二款定有明文。又依交通部運輸研究
    所七十九年八月對駕駛人行為之研究（酒醉駕車對駕駛行為之分析研究）指出，
    吐氣每公升酒精含量零點二五mg等於血液中酒精濃度（Blood Alcohol Concentr
    ation簡稱BAC）百分之零點零五（亦即每100ml血液中含50mg酒精），而（１）
    BAC到達百分之0.03至百分之0.05時，對駕駛能力之影響為：多數駕駛人心境逐
    漸變幻不定、視覺與反應靈敏性減弱、對速度及距離的判斷力差。對心理行為之
    影響為：觀察力逐漸欠缺、心情漸趨輕鬆、自信心增加、多話、精神狀態處於陶
    醉感。（２）BAC到達百分之0.05至百分之0.08時，對駕駛能力之影響為：反應
    遲鈍、駕駛能力受損、遲而不決或決而不行。對心理行為之影響為：情緒鬆弛、
    感情與行為趨向誇張、肌肉不協調、精神處於興奮狀態。（３）BAC到達百分之
    0.08至百分之0.15時，對駕駛能力之影響為：判斷力嚴重受到影響、體能與精神
    協調受損、駕駛之體能困難增加。對心理行為之影響為：產生情緒異常現象、步
    伐不平穩、言語不清、反應惡劣、記憶及判斷力受損、精神處於錯亂狀態。（４
    ）超過百分之0.15，對駕駛能力之影響為：視線搖晃、駕駛已進入恍惚狀態、判
    斷及理解遭到扭曲、駕駛不穩定。對心理行為之影響為：意識不明、嘔吐、站、
    走及講話困難、責任感喪失、精神處於麻痺狀態。（５）超過百分之0.5，對駕
    駛人能力之影響為：無法開車。對心理行為之影響為：爛醉如泥、失去知覺可能
    致死、精神處於昏睡狀態。本件被告服用酒類後騎乘輕型機車，經警測試其呼氣
    中酒精濃度值為每公升零點六０毫克，對照上開交通部之研究報告，被告血液酒
    精濃度為百分之零點一二，對其駕駛能力之影響為：「判斷力嚴重受到影響、體
    能與精神協調受損、駕駛之體能困難增加」，對心理行為之影響為「產生情緒異
    常現象、步伐不平穩、言語不清、反應惡劣、記憶及判斷力受損、精神處於錯亂
    狀態」等情，參以被告於駕駛上開動力交通工具至桃園市○○路訪友之途中，確
    於右揭時地發生事故，撞及正在該處協助學童上學之告訴人甲○○，顯見其因飲
    酒所引起之生理作用確已達於不能安全駕駛之狀態甚明，本件事證明確，被告犯
    行堪以認定，應依法論科。
三、核被告乙○○之所為，係犯刑法第一百八十五條之三之服用酒類不能安全駕駛動
    力交通工具而駕駛罪。爰審酌被告之素行、於假釋付保護管束期間猶不知謹慎行
    事，及為警查獲時吐氣所含酒精之濃度、所駕駛之動力交通工具為輕機車、且於
    犯罪後深表悔意，態度尚佳等一切情狀，量處被告如主文第一項所示之刑，並諭
    知易科罰金之折算標準，以示懲儆。
貳、公訴不受理部分：
一、按告訴乃論之罪，告訴人於第一審辯論終結前得撤回其告訴；又告訴經撤回者，
    法院應諭知不受理之判決，刑事訴訟法第二百三十八條第一項、第三百零三條第
    三款定有明文。
二、本件公訴意旨認被告乙○○之所為（詳如事實欄所載過失致甲○○傷害部分）係
    涉犯刑法第二百八十四條第一項之罪嫌，惟查此項罪名依同法第二百八十七條前
    段規定，須告訴乃論，茲據告訴人甲○○於本院審理中，當庭以言詞聲請撤回告
    訴，並有撤回告訴狀一紙在卷可按，依照前開規定，此部分應對之為不受理判決
    之諭知。
據上論斷，應依刑事訴訟法第二百九十九條第一項前段、第三百零三條第三款，刑法
第一百八十五條之三、第四十一條第一項前段，罰金罰鍰提高標準條例第二條，判決
如主文。
本案經檢察官張春暉到庭執行職務。
中      華      民      國    九十一    年      九      月    二十三    日
                                  台灣桃園地方法院交通法庭
                                      法  官    丁  俊  成
右正本證明與原本無異。
如不服本判決，應於判決送達後十日內向本院提出上訴狀( 應附繕本 )，上訴於臺灣
高等法院。
                                      書記官    簡  慧  瑛
中      華      民國    九十一    年      十      月      二      日
附論罪科刑依據之法條：
刑法第一百八十五條之三：
服用毒品、麻醉藥品、酒類或其他相類之物，不能安全駕駛動力交通工具而駕駛者，
處一年以下有期徒刑、拘役或三萬元以下罰金。
